【裁判字號】    89,易,3335
【裁判日期】    890929
【裁判案由】    竊盜等
【裁判全文】
臺灣板橋地方法院刑事判決                        八十九年度易字第三三三五號
    公  訴  人  臺灣板橋地方法院檢察署檢察官
    被      告  乙○○
右列被告因贓物案件，經檢察官提起公訴（八十九年度偵字第一二四五七號），本院
判決如左：
    主  文
乙○○收受贓物，處拘役參拾日，如易科罰金，以參佰元折算壹日。緩刑貳年。
    事  實
一、乙○○明知其男友甲○○（因乙○○於本院始供出係甲○○所交付，其於警訊及
    偵查中均稱係不詳姓名年籍綽號「小惠」之（成年）女子所交付，故起訴書誤繕
    為不詳姓名年籍綽號「小惠」女子）所持有、懸掛ＦＡ─二四一九號車牌兩面（
    該兩面車牌係王珍植所有，原車輛係飛亞特廠牌，停放於台北縣板橋市○○路○
    段一巷四號附近之空地，於民國八十九年二月後之某日，遭不詳姓名年籍之人竊
    取）之車身號碼Ａ４Ｖ３４１９９號（該車輛為三陽廠牌，原車牌號碼為ＤＢ─
    ０八一０號，係丙○○所有，於八十九年六月二十三日上午七時許，停放在桃園
    縣龜山鄉○○街一一六號前，遭不詳姓名年籍之人所竊取）之自用小客車一輛，
    為來歷不明之贓物，竟於八十九年六月三十日十二時許，在台北縣樹林市○○路
    一二０號前，予以收受使用。嗣於同日十三時許，乙○○駕駛上開自用小客車，
    行經台北縣樹林市○○路與八德街口時，為警當場查獲。
二、案經台北縣警察局板橋分局報請台灣板橋地方法院檢察署檢察官偵查起訴。
    理  由
一、訊據被告乙○○坦承有於右揭時、地字其男友連嘉處收受上開自用小客車之事實
    不諱，惟矢口否認有收受贓物之犯行，辯稱：伊不知上開自用小客車係贓車，因
    伊要去買水果，所以向甲○○借用一下云云。然查：（一）車身號碼Ａ４Ｖ３４
    １９９號之自用小客車原車牌號碼為ＤＢ─０八一０號，係被害人丙○○所有，
    於八十九年六月二十三日上午七時許，停放在桃園縣龜山鄉○○街一一六號前，
    遭不詳姓名年籍之人所竊取之情，業據被害人丙○○於警訊時指訴綦詳，並有車
    輛竊盜、車牌失竊資料個別查詢報表─查詢車輛認可資料一份在卷可稽，及丙○○所立具之贓物認領保管單一紙附卷可考。另ＦＡ─二四一九號車牌兩面，係被
    害人王珍植於八十九年二月後之不詳時間，停放在台北縣板橋市○○路○段一巷
    四號附近之空地，車牌連同車輛一併遭竊等情，亦據被害人王珍植於警訊時指述
    甚明，復有車籍作業系統—查詢認可資料及贓物認領保管單各一份在卷可按，足
    見上開自用小客車車身及所懸掛之ＦＡ─二四一九號車牌兩面均為失竊之贓物無
    訛。
    （二）其次，凡駕駛汽機駕駛人，無不知悉使用汽機車車輛時，應取得行車執照
    ，以證明所持有使用車輛之合法來源，而被告乙○○於收受上開懸掛ＦＡ─二四
    一九號車牌之車身號碼Ａ４Ｖ３４１９９號自用小客車之際，竟未向甲○○索取
    行車執照等汽車來源證件，顯與常情相違。更何況，本院質之被告乙○○關於其
    男友甲○○從事何業，二人交往多久等節，被告答稱：「甲○○他沒有工作，（
    問：你沒有問他該車何來？）他說是他哥哥給他的，（問：你與甲○○認識多久
    ？）認識十年了，但八十九年三月才開始交往，（問：甲○○哥哥何業？）我不
    認識」（見本院八十九年九月十九日審判筆錄），依上，被告認識甲○○長達十
    年左右，而兩人自八十九年三月間開始成為男女朋友交往，迄八十九年六月三十
    日為警查獲之時止，亦已約達三個月左右，二人關係匪淺，且明知甲○○當時並
    無工作，竟能持有價值約二十萬元左右之前開自用小客車，被告對該車之來源已
    抱懷疑，始詢問甲○○，雖甲○○表示係其兄所給與，然以被告與甲○○認識時
    間甚長，交往亦非僅數日，其對於甲○○家中經濟狀況應有一定之認識，甲○○
    之兄是否有足夠之經濟能力得「贈與」價值約二十萬元之前開自用小客車予弟弟
    甲○○，被告應得知悉，而甲○○卻未交付該車之行車執照予乙○○，乙○○亦
    未向之索取，顯與常理相違。（三）況被告乙○○於警訊時辯稱因伊向綽號「小
    惠」女子借用一會兒即要歸還，故未索取行車執照云云（見台北縣警察局板橋分
    局刑事案件偵查卷宗第一頁反面，以下簡稱警卷），然於警訊中經訊問如何與綽
    號「小惠」女子聯絡時，則辯稱：都是該名女子主動找伊，伊很難找到她云云（
    見警卷第二頁正面），於偵查中亦仍供稱係向不詳姓名年籍綽號「小惠」女子借
    得云云，堅不供出其持有該車輛之真正來源，而百般迴護其男友甲○○，恐甲○○被查獲不法之情。惟常人於不知情下持有贓物者，無不向警察機關及檢察官據
    實陳述向何人如何取得該車之過程以示清白唯恐不及，而被告卻堅不吐實，並假
    稱係向不詳姓名年籍綽號「小惠」女子所借云云，以迴護甲○○，亦與常情不合
    ，益見被告於收受該車之際有贓物之認識，並予以收受甚明，其上開所辯，無非
    事後卸責之詞，不足採信。本件事證已明，被告犯行洵堪認定。
二、核被告乙○○所為，係犯刑法第三百四十九條第一項收受贓物罪。爰審酌被告智
    識程度、犯罪動機、目的、手段、收受贓物時間甚短、對被害人所生危害、與犯
    後態度，及嗣後有配合警方查獲甲○○（見卷附之台灣板橋地方法院檢察署檢察
    官八十九年度偵字第伊三四五五號不起訴處分書）等一切情狀，量處如主文所示
    之刑，並諭知易科罰金之折算標準。末以，被告未曾受有期徒刑以上刑之宣告，
    有台灣高等法院檢察署刑案紀錄簡覆表及台灣高等法院被告全國前案紀錄表各一
    份在卷足憑，其因一時短於思慮，觸犯刑章，於犯本罪後有積極配合警察查獲甲○○，如前所述，，尚屬有悔意，歷經此次偵審程序併科刑判決後，當已知所警
    惕，信無再犯之虞，是本院認對其前開宣告之刑，以暫不執行為適當，爰併宣告
    緩刑貳年，以啟自新。
據上論斷，應依刑事訴訟法第二百九十九條第一項前段，刑法第三百四十九條第一項
、第四十一條、第七十四條第一款，罰金罰鍰提高標準條例第一條前段、第二條，判
決如主文。
本案經檢察官李海龍到庭執行職務
中      華      民      國    八十九    年      九      月    二十九    日
                                      臺灣板橋地方法院刑事第五庭
                                          法  官  陳  翠  琪
右正本證明與原本無異。
如不服本判決，應於判決送達後十日內，向本院提出上訴狀。
                                          書記官  曹  秋  冬
中      華      民      國    八十九    年      十      月      三      日
附錄本案論罪科刑法條全文
中華民國刑法第三百四十九條
收受贓物者，處三年以下有期徒刑、拘役或五百元以下罰金。
搬運、寄藏、故買贓物或為牙保者，處五年以下有期徒刑、拘役或科或併科一千元以
下罰金。
因贓物變得之財物，以贓物論。


司法院資訊處製作；財團法人民間司法改革基金會備份。
